臺灣高雄地方法院刑事判決　　　　　　　100年度易字第131號
公　訴　人　臺灣高雄地方法院檢察署檢察官
被　　　告　趙英章
上列被告因竊盜案件，經檢察官提起公訴（99年度偵字第37279
號、100 年度偵字第6553號），本院判決如下：
    主  文
趙英章犯竊盜罪，累犯，處有期徒刑伍月；又犯毀越安全設備竊
盜罪，累犯，處有期徒刑玖月；又犯竊盜罪，累犯，處有期徒刑
肆月；又犯竊盜罪，累犯，處有期徒刑陸月。應執行有期徒刑壹
年陸月。
    事  實
一、趙英章前因竊盜案件，經本院以97年度審易字第1337號判決
    、97年度易字第770 號判決，分別判處有期徒刑10月、10月
    確定，並經本院以97年度審聲字3631號裁定，定應執行刑為
    有期徒刑1 年6 月；另因毒品危害防制條例案件，經本院以
    97年度審簡字第4761號、第5173號判決，分別判處有期徒刑
    5 月、5 月確定，嗣與上開定執行刑部分接續執行，於民國
    99年5 月26日假釋出監，而於99年9 月20日假釋期滿視為執
    行完畢。詎其仍不知悔改，先後於：
（一）99年12月23日下午3 時40分許，其騎乘車牌號碼OKB-288
      號重型機車，行經高雄市○○區○○路51號後方空地，見
      邱吉強放置在該處之烤漆浪板及鐵架，竟基於意圖為自己
      不法所有之犯意，徒手竊取邱吉強所有之烤漆浪板5 片及
      鐵架7 支得手，嗣於同日下午3 時55分許，其尚未離去之
      際，為行經該處之巡邏員警發覺，並當場扣得前開烤漆浪
      板及鐵架（已發回邱吉強），因而查悉上情。
（二）100 年2 月9 日上午11時許，其基於意圖為自己不法所有
      之犯意，騎乘腳踏車前往王再添位在高雄市○○區○○段
      12之238 地號土地上無人居住之工寮，持石頭打破屬於安
      全設備之窗戶玻璃後，即踰越窗戶進入該工寮內，徒手竊
      取王再添所有之鋁線0.3 公斤、鐵條2 公斤、鋁盆3 公斤
      得手，再於同日上午11時30分許，前往李俊明（由檢察官
      另案偵辦中）所經營之「萬福環保企業行」（址設高雄市
      大樹區○○○路250 之11號），變賣上開竊得物品，得款
      新臺幣（下同）167 元。
（三）100 年2 月12日中午12時許，其另基於意圖為自己不法所
      有之犯意，騎乘機車前往上開無人居住之工寮，利用該工
      寮窗戶玻璃已遭打破而喪失隔絕防閑作用之機會（窗框最
      低處僅約一般人膝蓋之高度），跨過窗戶而進入工寮內，
      先拆卸王再添所有之鋁門2 面，再將其中1 面鋁門搬至附
      近之廟宇，拆下該鋁門之鋁條6 公斤而予以竊取得手，再
      於同日下午1 時許，將之持至「萬福環保企業行」變賣與
      李俊明，得款96元。
（四）100 年2 月17日下午2 時50分許，其另基於意圖為自己不
      法所有之犯意，騎乘機車前往上開無人居住之工寮，亦利
      用該工寮窗戶玻璃已遭打破而喪失隔絕防閑作用之機會，
      跨過窗戶而進入工寮內，徒手竊取王再添所有之鐵製折疊
      椅1 張得手，並將之放置在該工寮外。然於趙英章行竊期
      間，已為附近居民發現並通知王再添到場，而王再添接獲
      通知後，旋報警前來處理，嗣於同日下午3 時許，經警到
      場查獲趙英章，並扣得前開鐵製折疊椅（已發還王再添）
      ，另在工寮內發現先前遭趙英章拆下之鋁門1 面。之後趙
      英章復向警方人員自首其於100 年2 月9 日、同年月12日
      ，曾在同一地點行竊，並帶同警方人員至「萬福環保企業
      行」查證，經警在該處扣得遭其變賣之前揭鋁線、鐵條、
      鋁盆、鋁條（均已發還王再添），因而查悉上情。
二、案經王再添訴由高雄市政府警察局仁武分局移送臺灣高雄地
    方法院檢察署檢察官偵查起訴。
    理  由
壹、對於證據能力之判斷：按被告以外之人於審判外之言詞或書
    面陳述，除法律有規定者外，不得作為證據，刑事訴訟法第
    159 條第1 項定有明文。又被告以外之人於審判外之陳述，
    雖不符前4 條之規定，而經當事人於審判程序同意作為證據
    ，法院審酌該言詞陳述或書面陳述作成時之情況，認為適當
    者，亦得為證據，刑事訴訟法第159 條之5 第1 項亦定有明
    文。本件被害人邱吉強、告訴人王再添、證人李俊明於警詢
    中之陳述，為被告以外之人於審判外之言詞陳述；卷附搜索
    扣押筆錄、扣押物品目錄表、被告人邱吉強、告訴人王再添
    出具之贓物認領保管單，則係被告以外之人於審判外之書面
    陳述，而檢察官及被告趙英章就上開言詞及書面陳述，未於
    本院審理過程中聲明異議，並同意作為證據，本院復審酌前
    開陳述作成時之情況正常，所取得過程並無瑕疵，且與本案
    相關之待證事實具有關連性，認適當作為證據，依前開刑事
    訴訟法第159 條之5 第1 項之規定，認上開陳述均應具有證
    據能力。
貳、實體方面
一、前揭犯罪事實（一）所示犯行，業據被告於本院審理中坦承
    不諱，核與被害人邱吉強於警詢中之證述情節相符（見警1
    卷第9 至11頁），並有警方人員製作之扣押筆錄、扣押物品
    目錄表（見警1 卷第12至15頁）、被害人邱吉強出具之贓物
    認領保管單（見警1 卷第19頁）、現場蒐證相片（見警1 卷
    第20至23頁）在卷可稽，則被告前開自白顯與事實相符，堪
    以採信。被告前開犯罪事實（一）所示犯行，事證明確，足
    堪認定。
二、另訊據被告對於前開犯罪事實（二）至（四）所示犯行，坦
    認有至上開無人居住之工寮，竊取告訴人王再添所有之前開
    財物，僅辯稱：伊第1 次至該工寮行竊時，該工寮的窗戶的
    玻璃就已經被打破了，伊並無破壞該工寮的窗戶玻璃。又伊
    於100 年2 月17日下午至該工寮要偷東西時，一進入工寮內
    ，還沒有下手行竊，就被民眾抓到了，當時警方人員還沒到
    場，至於遭查獲之鐵製折疊椅，則係伊第2 次（100 年2 月
    12日）到該工寮行竊時，從工寮內偷出來放在工寮外的，當
    時是因為載不完，才沒走載走云云。經查：
（一）前開犯罪事實（二）至（四）所示犯行，業據被告於警詢
      中坦承不諱（見偵2 卷第9 至12頁），核與告訴人王再添
      （見偵2 卷第26至28頁）、證人李俊明（見偵2 卷第19至
      24頁）於警詢中之證述情節相符，並有警方人員製作之扣
      押筆錄、扣押物品目錄表（見偵2 卷第29至37頁）、告訴
      人王再添出具之贓物認領保管單（見偵2 卷第39、40頁）
      、現場蒐證相片（見偵2 卷第41至43頁）在卷可稽，足證
      被告警詢中之自白應與事實相符，堪以採認。
（二）雖被告嗣後翻異前詞，改口辯述如前，然其所執辯詞，要
      與其於警詢中自陳：前開工寮的窗戶玻璃，係伊於100 年
      2 月9 日上午11時許，以石頭打破的，而警方人員查獲本
      案當時，伊正在偷1 張鐵製折疊椅，將之丟到外面等語（
      見偵2 卷第10、11頁），顯然有所矛盾，則其嗣後所辯內
      容是否可採？已甚有所疑。再者，證人即查獲本案之警方
      人員陳文振於本院審理中證述：100 年2 月17日下午，伊
      接獲勤務中心轉報，說大樹區○○段12之238 地號土地上
      的工寮有小偷，伊就於2 、3 分鐘後趕到該工寮，而到該
      工寮時，民眾已經將工寮圍住，並說小偷還在工寮裡面，
      伊的同事就在外面喊，要在內的竊嫌也就是被告出來，嗣
      被告出來時，伊有問被告這次偷到什麼東西，被告說外面
      的鐵製折疊椅是他今天偷的，又伊當時另有問被告，工寮
      的窗戶玻璃是否係其打破的，被告回答說是其打破的等語
      （見本院2 卷第34至37頁），是被告所辯情節，顯與證人
      陳文振前揭證詞不符，益徵被告所言難以採認。此外，前
      開工寮窗戶玻璃若非被告所破壞，衡情被告當不會於證人
      陳文振當場詢問時及嗣後製作警詢筆錄時（係由其他警方
      人員製作，非證人陳文振所製作），均為上開不利於己之
      陳述；又被告若係於100 年2 月12日中午12時許，即下手
      行竊前開鐵製折疊椅，嗣因受限於所騎乘之機車載運空間
      有限，無法於該日將之載走，按理其亦應如同其當日已拆
      卸而未取走之另面鋁門般，將該鐵製折疊椅放置在工寮內
      ，而非放在工寮外，避免行經上開工寮之人輕易將該鐵製
      折疊椅取走。因此，被告所辯情節，非但先後矛盾、與證
      人陳文振證詞不符，且亦顯有悖於常理之處，足證被告前
      揭所辯，顯係事後卸責之詞，無從採信。公訴意旨依據被
      告前揭所辯，認被告並未有破壞前開工寮窗戶玻璃之舉，
      尚有未合，附此敘明。
（三）另公訴意旨雖認，警方人員於查獲本案時，在前開工寮內
      所發現之鋁門，係被告於查獲當日（100 年2 月17日）所
      拆卸。然此為被告所堅詞否認，辯稱：工寮內遭拆下的鋁
      門，是伊第2 次至該工寮行竊時所拆卸的等語（見本院2
      卷第33頁），而被告所辯此節，要與證人陳文振於本院審
      理中證稱：伊於查獲被告時，有問被告工寮內之鋁門是否
      係其所拆下的，被告回答說是其前次行竊時所拆下的等語
      （見本院2 卷第35頁）相符。此外，依本案卷內所存之其
      他事證，並無法證明警方人員在前開工寮內所發現之鋁門
      ，確係被告於查獲當日所拆卸，是公訴意旨此一認定容有
      未當，併予敘明。
（四）綜上，被告前開犯罪事實（二）至（四）所示犯行，事證
      已臻明確，足堪認定。
三、論罪科刑部分
（一）按刑法第321 條第1 項第2 款之毀越門扇，係指毀損或踰
      越他人建築物之大門而言，窗戶係屬該款所謂之其他安全
      設備（最高法院著有91年度台上字第4354號判決可資參照
      ）。是核被告前開犯罪事實（一）、（三）、（四）所為
      ，均係犯刑法第320 條第1 項之竊盜罪；其前開犯罪事實
      （二）所為，則係犯刑法第321 條第1 項第2 款之毀越安
      全設備竊盜罪。公訴意旨雖認被告前開犯罪事實（二）、
      （三）、（四）所為，均應以刑法第321 條第1 項第2 款
      之踰越安全設備竊盜罪處斷，惟被告對於屬於安全設備之
      前開工寮窗戶玻璃，係先將之毀壞後再為踰越，業如前述
      ，是其前開犯罪事實（二）所為，自屬刑法第321 條第1
      項第2 款之「毀越」安全設備竊盜罪，而非「踰越」安全
      設備竊盜罪。另按，刑法第321 條第1 項第2 款所謂之安
      全設備，係指具有隔絕防閑作用之設備而言（最高法院85
      年度台非字第313 號、78年度台上字第4418號判決意旨參
      照）。經查，前開工寮窗戶之窗框最低處，約僅達一般人
      膝蓋之高度，且該窗戶玻璃破損後所生之空間甚大，一般
      正常成年人均得輕易跨過該處而進入該工寮內乙情，有現
      場蒐證相片在卷可稽（見偵2 卷第41頁）。從而，該窗戶
      遭被告於100 年2 月9 日上午11時許持石頭打破玻璃後，
      即已失其隔絕防閑作用，而非屬刑法第321 條第1 項第2
      款所稱之安全設備。又上開窗戶喪失其隔絕防閑作用，雖
      係被告先前之竊盜行為所導致，惟於目前刑法對於行為人
      之犯罪行為改採一罪一罰原則之情形下，自僅得於被告使
      其喪失隔絕防閑作用之該次竊盜行為中加以評價，否則即
      與一罪一罰之精神相違。職是，公訴意旨認被告前開犯罪
      事實（三）、（四）所為，均應以刑法第321 條第1 項第
      2 款之踰越安全設備竊盜罪處斷乙節，容有未合，惟起訴
      之基本社會事實相同，爰依法變更起訴法條。
（二）被告所犯上開4 罪間，關於犯罪事實（一）與犯罪事實（
      二）至（四）部分，犯罪地點不同、所侵害法益有別，而
      關於犯罪事實（二）、（三）、（四）彼此間，雖其犯罪
      地點相同，被害人亦屬同一，惟該3 起竊盜犯行間，犯罪
      時間分別有數日之差距，且依被告於本院審理中所述：伊
      是因為變賣贓物拿到的錢花完了，才又回上開工寮偷東西
      ，並不是一開始就想偷那麼多次，又有些東西伊雖然因為
      1 次載不完，曾想說日後再回去載，但之後並沒有真的再
      去載，是直到沒有錢了，才又想到去該工寮行竊等語（見
      本院2 卷第42、43頁），足見被告係分別起意而為犯罪事
      實（二）、（三）、（四）所示犯行，因此，被告所為前
      揭4 起竊盜犯行，自應予以分論併罰。
（三）被告有上述之前科紀錄乙情，有臺灣高等法院被告前案紀
      錄表在卷可稽，其受有期徒刑執行完畢，5 年內故意再犯
      本件最重本刑為有期徒刑以上之4 罪，均為累犯，應依刑
      法第47條第1 項規定加重其刑。被告就前揭犯罪事實（二
      ）、（三）所示犯行，均係於具有偵查犯罪權限之公務員
      尚不知其犯罪前，即向警方人員自首，嗣並接受裁判乙情
      ，業據證人陳文振於本院審理中證述明確（見本院2 卷第
      36頁），核與本案卷證資料相符，爰依刑法第62條前段規
      定，就被告此2 部分犯行，均予減輕其刑，並依法先加後
      減之。
（四）爰審酌被告為貪圖不法利益，竟恣意竊取他人財物，所為
      並無足取，然念其犯後坦承大部分犯行，態度尚可，其中
      犯罪事實（二）、（三）所示犯行，更係因被告自首而查
      獲，且其前開各次犯行所竊得之財物價值非高，犯罪情節
      並非嚴重，復參以其先前因竊盜犯行經論罪科刑之次數，
      及其因犯罪事實（一）所示犯行遭羈押，於100 年1 月18
      日移審本院而經釋放後，卻又再犯犯罪事實（二）至（四
      ）所示犯行等一切情狀，分別量處如主文所示之刑，另審
      酌被告雖犯有前開4 起竊盜犯行，然被害人僅有2 人，且
      該4 起竊盜犯行所得總財物價值亦屬有限等情，定其應執
      行刑如主文所示，以資懲儆。
（五）至公訴意旨以被告於假釋期滿後未久，旋又為前開多起竊
      盜案件，足見被告竊盜之習性未能矯正，顯有犯罪之習慣
      ，僅以刑罰之執行，不足矯正其惡習，故而請求對被告諭
      知強制工作乙節。按保安處分中之強制工作，旨在對嚴重
      職業性犯罪及欠缺正確工作觀念或無正常工作因而犯罪者
      ，強制其從事勞動，學習一技之長及正確之謀生觀念，使
      其日後重返社會，能適應社會生活。故決定是否令入勞動
      處所強制工作時，應予考量行為人所為行為之嚴重性、行
      為人所表現之危險性及對於行為人未來行為之期待性等事
      項，以符宣告強制工作之目的（最高法院94年度台上字第
      6519號判決意旨參照）。依臺灣高等法院被告前案紀錄表
      所示，被告先前雖有多次犯竊盜罪，而經法院予以論罪科
      刑之情，惟經本院調閱被告該等竊盜犯行之判決（見本院
      2 卷第46至51頁），其均係竊取價值非高之財物，而其本
      件竊盜犯行所竊之物，價值亦屬非鉅，且均係選擇偏僻、
      無人居住之地點行竊，堪認被告犯罪之嚴重性及危險性均
      屬有限，而僅係貪圖小利始為竊盜行為。此外，本院認量
      處前開刑期，已足懲處被告前揭竊盜犯行，是綜合考量上
      情，爰不併為強制工作之宣告，附此敘明。
據上論斷，應依刑事訴訟法第299 條第1 項前段、第300 條，刑
法第320 條第1 項、第321 條第1 項第2 款、第47條第1 項、第
62條前段、第51條第5 款，刑法施行法第1 條之1 ，判決如主文
。
本案經檢察官鄧藤墩到庭執行職務。
中    華    民    國   100    年    4     月    6     日
                  刑事第十七庭  法  官  陳君杰
以上正本證明與原本無異。
如不服本判決應於收受送達後10日內向本院提出上訴書狀，並應
敘述具體理由；如未敘述上訴理由者，應於上訴期間屆滿後20日
內向本院補提理由書（均須按他造當事人之人數附繕本）「切勿
逕送上級法院」。
中    華    民    國   100    年    4     月    6     日
                                書記官  紀龍年
附錄本案論罪科刑法條：
刑法第320 條第1 項
意圖為自己或第三人不法之所有，而竊取他人之動產者，為竊盜
罪，處5 年以下有期徒刑、拘役或500 元以下罰金。
刑法第321 條第1 項
犯竊盜罪而有左列情形之一者，處6 月以上、5 年以下有期徒刑
，得併科新臺幣10萬元以下罰金：
一  侵入住宅或有人居住之建築物、船艦或隱匿其內而犯之者。
二  毀越門扇、牆垣或其他安全設備而犯之者。
三  攜帶兇器而犯之者。
四  結夥三人以上而犯之者。
五  乘火災、水災或其他災害之際而犯之者。
六  在車站、埠頭、航空站或其他供水、陸、空公眾運輸之舟、
    車、航空機內而犯之者。